MAXIMILIANO CASELLA

GAME DEVELOPER

CONTACTO

- <u>(054)</u> 11 6190 9910
- 🖂 MAXICASELLA@GMAIL.COM
- BOULOGNE SUR MER
 BUENOS AIRES, ARGENTINA

IDIOMAS

INGLES INTERMEDIO.

ESPAÑOL NATIVO

HABILIDADES

- Unity
- C#
- Autodesk Maya
- Substance Painter
- Adobe Photoshop
- Animación 2D
- Arte digital

PROYECTOS REALIZADOS:

PORFOLIO 3D:

HTTPS://SKETCHFAB.COM/MAXICASELLA

VIDEOJUEGOS DESARROLLADOS: HTTPS://MAXI-CASELLA.ITCH.IO/

SOBRE MI

Me encuentro formándome como Game Developer y en la búsqueda de mi primera experiencia dentro de la industria. Me definen la capacidad de comunicación, el trabajo en equipo y las ganas de aprender nuevas herramientas y tecnologías. Cuento con experiencia capacitando y liderando equipos de trabajo, destacando mi capacidad de análisis y cumplimiento a tiempo de los objetivos propuestos.

EXPERIENCIA

BACK OFFICE SPECIALIST

ACCENTURE | MAR. 2020 - ACTUALIDAD

- Organización diaria del equipo.
- Capacitación del equipo en todas sus tareas, como también el seguimiento de su curva de aprendizaje.
- Atención al cliente.
- Identificar y relevar los issues que surgen en las distintas plataformas con los sectores de desarrollo y/o tecnología.
- Manejo de Microsoft Power Bl.

COLLECTION ANALYST ACCENTURE | JUL. 2014 - MAR. 2020

- Manejo de SAP.
- Análisis y conciliación de cuentas.
- Seguimiento de cobranzas.
- Uso de Macros, Excel, PowerPivot y Sharepoint.
- Atención al cliente.

ADMINISTRATIVO COMERCIAL COBERSER S.A | SEP. 2011 - DIC 2013

- Atención al cliente.
- Manejo de cartera de pólizas de seguros con las aseguradoras.

EDUCACIÓN

DISEÑO Y PROGRAMACIÓN DE VIDEOJUEGOS

ESCUELA DA VINCI: 2021- ACTUALIDAD.

TECNICO EN ADMINISTRACION DE EMPRESAS

ENET N° 7: 2005-2011